# 项目投资长期投资如何核算？陈版

提问人：呼叫帮助 时间：2010-03-25 17:41:40
本公司和另外 5 个无关联的公司投资合作建设一个五星级酒店项目，在建设大酒店之前，共同出资成立了一个A公司，A公司注册资本为 1000 万元，大酒店对外的立项筹建均以A公司的名义进行的。本公司和另外 5 个股东在股东会中决定，各股东投资比例为各公司投入到项目资金占总投资额比例为准。截止 2009 年底项目累计投资为 4 个亿元，其中本公司已投资 2 个亿到A公司， 请问：本公司对转到A公司的 2 个亿全部挂长期投资核算是否妥当？ 若不妥当，本公司又如何核算是准确的？

回答人：chenyiwei
回复 楼主 呼叫帮助 的帖子如本公司对项目的投入大大超出了对项目公司的资本金投入，则应当考虑超出部分的投资所采取的法律形式，以及属于短期内资金周转还是长期性的资金投入（在项目周期内不可能要求项目公司偿还）。如果属于短期资金周转性质，订立了明确的借款协议，预计在可预见的未来将收回本息的，应作为其他应收款或者长期应收款处理；如果虽然采取了借款的法律形式，但从项目的特点和项目公司的资金状况看，预计在整个项目周期内不可能收回的，则报表列报上仍作为长期应收款列示，但再考虑减值问题时，应当将其与对项目公司的长期股权投资作为一个整体一并考虑。

回答人：chenyiwei
回复 藤椅 呼叫帮助 的帖子实际上还是取决于股东投入所采用的法律形式，即本公司（被投资方）对此有无还本的法定和合同义务。
据此相应作出会计处理。

回答人：chenyiwei
回复 地板 呼叫帮助 的帖子一般可作为资本公积处理。

回答人：chenyiwei
回复 8 楼 呼叫帮助 的帖子与被投资方无还本义务相对应，投资方也就没有从被投资方收取特定金额的合同权利，因此不适合于作为应收款确认，可以并入长期股权投资。